【裁判字號】    98,訴,3767
【裁判日期】    981230
【裁判案由】    槍砲彈藥刀械管制
【裁判全文】
臺灣板橋地方法院刑事判決              98年度訴字第3767號
公  訴  人  臺灣板橋地方法院檢察署檢察官
被      告  甲○○
                    （現羈押於臺灣臺北看守所）
指定辯護人  本院公設辯護人乙○○
上列被告因違反槍砲彈藥刀械管制條例案件，經檢察官提起公訴
（98年度偵字第23092號），本院判決如下：
    主  文
甲○○犯非法寄藏手槍罪，處有期徒刑伍年月，併科罰金新臺
幣拾萬元，罰金如易服勞役，以新臺幣壹仟元折算壹日，扣案之
奧地利GLOCK 廠17C 型制式半自動手槍壹枝（槍枝管制編號：00
00000000號，含彈匣貳個）及口徑9mm制式子彈柒顆均沒收。
    事  實
一、甲○○明知制式手槍與子彈，分別係槍砲彈藥刀械管制條例
    第4 條第1 項第1 款、第2 款所列管之槍砲、彈藥，非經中
    央主管機關許可，不得寄藏。竟未經許可，基於同時寄藏制
    式手槍與子彈之犯意，於民國98年1 月間，在其位於臺北縣
    中和市○○街86巷36號2 樓5 室之租屋處，自真實姓名年籍
    不詳自稱「陳志豪」之成年男子處收受奧地利GLOCK 廠17C
    型制式半自動手槍1 枝（槍枝管制編號：0000000000號，含
    彈匣2 個）與具有殺傷力之口徑9mm 制式子彈11顆後，受其
    委託代為保管，將上揭槍彈藏放在上開租屋處，而未經許可
    ，寄藏上開制式手槍與子彈。嗣因員警據報上開租屋處藏放
    槍彈違禁物，而於98年8 月22日凌晨1 時30分許，持搜索票
    至上開租屋處進行搜索，當場查獲上開制式手槍1 枝與制式
    子彈11顆（試射用罄4顆，剩餘7顆）。
二、案經臺北市政府刑事警察大隊報告臺灣板橋地方法院檢察署
    檢察官偵查起訴。
    理  由
一、按被告以外之人於審判外之陳述，雖不符刑事訴訟法第159
    條之1 至第159 條之4 之規定，而經當事人於審判程序同意
    作為證據，法院審酌該言詞陳述或書面陳述作成時之情況，
    認為適當者，亦得為證據。當事人、代理人或辯護人於法院
    調查證據時，知有第159 條第1 項不得為證據之情形，而未
    於言詞辯論終結前聲明異議者，視為有前項之同意，刑事訴
    訟法第159 條之5 定有明文。查本件被告甲○○及其辯護人
    於本院準備程序時，對於下述本院採為認定事實依據之各項
    證據，均已同意本院作為證據，且該等證據復經本院於審理
    時逐一提示予被告、辯護人表示意見，本院審酌該等證據之
    取得過程並無瑕疵，與本案待證事實間復具有相當之關聯性
    ，以之為本案證據並無不當，自得採為本件認定事實之基礎
    ，合先敘明。
二、上揭事實業經被告於本院審理時坦承不諱，且扣案之手槍1
    枝及子彈11顆，經送內政部警政署刑事警察局鑑定結果，亦
    認：「(1)送鑑手槍1 枝（槍枝管制編號：0000000000號），
    認係口徑9mm 制式半自動手槍，為奧地利GLOCK 廠17C 型，
    槍號遭磨滅，經以電解腐蝕法重現結果，研判槍號為EPY384
    ，槍管內具6 條右旋來復線，擊發功能正常，可供擊發同口
    徑制式子彈使用，認具殺傷力。(2)送鑑子彈11顆，認均係口
    徑9mm 制式子彈，採樣4 顆試射，可擊發，認均具殺傷力。
    」，有該局98年9 月4 日刑鑑字第0980117327號鑑驗書暨照
    片6 張在卷可憑（見偵查卷第61、62頁），上開補強證據，
    已足資擔保被告任意性自白之真實性，核與事實相合，堪以
    認定。本件事證明確，被告犯行堪以認定，應依法論科。
三、按單純之「持有」，固不包括「寄藏」，但「寄藏」之受託
    人代為保管，其保管本身所為「持有」，既為「寄藏」之當
    然結果，法律上僅就「寄藏」行為為包括之評價，不另論以
    「持有」罪，此最高法院74年台上字第3400號判例意旨可供
    參照。核被告所為，係犯槍砲彈藥刀械管制條例第7 條第4
    項之未經許可寄藏手槍罪及同條例第12條第4 項之未經許可
    寄藏子彈罪。被告以一寄藏行為同時觸犯上開2 罪名，為想
    像競合犯，應依刑法第55條規定從一重之未經許可寄藏手槍
    罪處斷。爰審酌被告非法寄藏制式手槍、子彈，危害社會治
    安重大，應受非難，惟念其平日素行尚可，犯後坦承犯行態
    度良好已知悔悟，並審酌其犯罪動機、目的、手段、智識程
    度等一切情狀，量處如主文所示之刑，並就罰金刑部分諭知
    易服勞役之折算標準。扣案之奧地利GLOCK 廠17C 型制式半
    自動手槍1 枝（槍枝管制編號：0000000000號，含彈匣2 個
    ）及試射所餘之口徑9mm 制式子彈7 顆，均係違禁物，應依
    刑法第38條第1 項第1 款規定宣告沒收。至扣案其餘制式子
    彈4 顆，已於鑑定時經試射擊發用罄，已不具子彈之完整性
    ，非屬違禁物，爰不併宣告沒收。
據上論斷，應依刑事訴訟法第299 條第1 項前段，槍砲彈藥刀械
管制條例第7 條第4 項、第12條第4 項，刑法第11條、第55條、
、第42條第3項、第38條第1項第1款，判決如主文。
本件經檢察官楊景舜到庭執行職務。
中    華    民    國    98    年    12    月    30    日
                  刑事第十六庭  審判長法  官  王綽光
                                      法  官  洪珮婷
                                      法  官  陳正昇
以上正本證明與原本無異。
如不服本判決應於收受送達後10日內向本院提出上訴書狀，並應
敘述具體理由；其未敘述上訴理由者，應於上訴期間屆滿後20日
內向本院補提理由書（均須按他造當事人之人數附繕本）「切勿
逕送上級法院」
                                      書記官  林文達
中    華    民    國    98    年    12    月    30    日
附錄本案論罪科刑法條全文
槍砲彈藥刀械管制條例第7條
未經許可，製造、販賣或運輸火砲、肩射武器、機關鎗、衝鋒槍
、卡柄槍、自動步槍、普通步槍、馬槍、手槍或各類砲彈、炸彈
、爆裂物者，處死刑、無期徒刑或七年以上有期徒刑；處徒刑者
，併科新臺幣三千萬元以下罰金。
未經許可，轉讓、出租或出借前項所列槍砲、彈藥者，處無期徒
刑或五年以上有期徒刑，併科新臺幣一千萬元以下罰金。
意圖供自己或他人犯罪之用，而犯前二項之罪者，處死刑或無期
徒刑；處徒刑者，併科新臺幣五千萬元以下罰金。
未經許可，持有、寄藏或意圖販賣而陳列第一項所列槍砲、彈藥
者，處五年以上有期徒刑，併科新臺幣一千萬元以下罰金。
意圖供自己或他人犯罪之用，以強盜、搶奪、竊盜或其他非法方
法，持有依法執行公務之人所持有之第一項所列槍砲、彈藥者，
得加重其刑至二分之一。
第一項至第三項之未遂犯罰之。
槍砲彈藥刀械管制條例第12條
未經許可，製造、販賣或運輸子彈者，處 1 年以上 7 年以下有
期徒刑，併科新台幣 500 萬元以下罰金。
未經許可，轉讓、出租或出借子彈者，處 6 月以上 5 年以下有
期徒刑，併科新台幣 300 萬元以下罰金。
意圖供自己或他人犯罪之用，而犯前二項之罪者，處 3 年以上
10 年以下有期徒刑，併科新台幣 700 萬元以下罰金。
未經許可，持有、寄藏或意圖販賣而陳列子彈者，處 5 年以下有
期徒刑，併科新台幣 300 萬元以下罰金。
第 1 項至第 3 項之未遂犯罰之。


司法院資訊處製作；財團法人民間司法改革基金會備份。
